臺灣高等法院臺南分院刑事裁定　　　　　九十一年度抗字第一九六號　　　　 潛
　　　抗　告　人　交通部公路總局嘉義區監理所
　　　代　表　人　乙　○　○　.
　　　受 處分 人　甲　○　○.
右列抗告人因聲請再審案件，不服中華民國九十一年六月十二日臺灣嘉義地方法院第
一審裁定（九十一年度聲再字第二號），提起抗告，本院裁定如左：
      主      文
抗告駁回。
      理      由
一、抗告意旨略以：不服臺灣嘉義地方法院九十一年六月十四日九十一年度聲再字第
    二號刑事裁定所為再審聲請駁回之裁定，因發現原裁定所憑之證物已證明有變造
    之嫌，足認其駁回為無理由，依法提出抗告：
(一)抗告人以九十一年一月二十二日九０年嘉監五違字第００４４８號交通部公路局
    嘉義區監理所對違反交通管理事件不服裁決聲明異議案件移送書、九十一年二月
    八日九一年嘉監裁字第９１０２０６９號刑事抗告狀、九十一年二月十八日九一
    年嘉監裁字第９１３４２１２號抗告補訴狀、九十一年三月十四日九一年嘉監裁
    字第２４８０號聲請再審狀，移送繫屬臺灣嘉義地方法院，並經該院分別以九十
    一年一月二十九日九十一年度交聲字第二七號交通事件裁定、九十一年二月二十
    二日九十一年度交聲字第二七號交通事件裁定、及九十一年六月十四日九十一年
    度聲再字第二號刑事裁定在案。
(二)原裁定（九十一年一月二十九日九十一年度交聲字第二七號）係以「本件抗告人
    係民國九十一年二月五日收受本院裁定正本．．惟抗告狀遲至九十一年二月十八
    日十一時二十分始郵寄送達本院」為理由，將抗告駁回，惟抗告人不服裁定，業
    已於九十一年二月八日以九一年嘉監裁字第９１０２０６９號刑事抗告狀依法提
    起抗告，該抗告狀業於九十一年二月八日交由後湖郵局郵遞，郵局並於九十一年
    二月八日送達臺灣嘉義地方法院，此有嘉義郵局九十一年三月十一日郵九一字第
    三七二○○一○一一號函件附第一三八九一號掛號收據影本各一份附件可稽，故
    抗告人並未逾原裁定所定五日之抗告期間，即未違背法律上之程式，並無不受理
    之原因，從而，臺灣嘉義地方法院九十一年二月二十二日九十一年度交聲字第二
    七號號交通事件裁定抗告駁回所憑之證物顯已證明有變造之嫌。
(三)依道路交通管理處罰條例第八十九條規定，法院受理有關交通事件，準用刑事訴
    訟法之規定。而刑事訴訟法第四百二十八條第一項、第四百二十二條第一款及第
    四百二十條第一款，有罪之判決確定後有原判決所憑之證物已證明其為變造者，
    為受判決人之不利益得聲請再審之規定，足認應有提出再審之原因，所提再審應
    有理由，爰請依法裁定如抗告之聲明。
二、按再審係以「確定判決」為對象，至於「裁定」無論是程序上駁回之裁定，或關
    於實體事項之裁定，縱有違誤，亦不得聲請再審，僅對於有違誤之實體裁定，得
    依非常上訴程序予以糾正。次按關於違反道路交通管理處罰條例之裁定確定案件
    ，同條例並無得聲請再審之規定。又再審係為確定判決認定事實錯誤而設之救濟
    程序，當事人聲請再審者，以確定判決者為限，對於行政機關裁處罰鍰之異議、
    抗告案件之裁定，係屬行政罰，與刑罰不同，不得適用刑事訴訟法關於再審之規
    定，司法院院字第二八七○號解釋著有明文。故交通案件裁罰之裁定確定後，自
    無聲請再審之餘地。
三、查本件抗告人即聲請人係對臺灣嘉義地方法院九十一年二月二十二日之九十一年
    度交聲字第二七號第一審確定「裁定」聲請再審，雖道路交通管理處罰條例第八
    十九條規定對法院受理有關交通事件有準用刑事訴訟法之規定，然再審既係以「
    確定判決」認定事實錯誤而設之救濟程序，且對於行政機關裁處吊銷駕駛執照之
    異議、抗告案件之裁定，又屬行政罰，與刑罰不同，故不得適用刑事訴訟法關於
    再審之規定，是聲請人聲請再審，依前開說明，自屬不應准許，應予駁回。原裁
    定雖於理由中敘明本件聲請性質上屬於為受判決人不利益聲請再審，須具有刑事
    訴訟法第四百二十二條第一款規定之情形，而本件聲請人係以發現新證據（即抗
    告未逾期）足認並無不受理之原因者聲請再審，與刑事訴訟法第四百二十二條第
    一款條文規定不符，其聲請再審之程序，自屬違背規定云云，而依同法第四百三
    十三條規定裁定駁回。其理由雖有不同，惟其結論駁回抗告人之再審聲請，尚無
    不合。是本件抗告人之抗告，仍為無理由，應予駁回。
四、據上論斷，應依刑事訴訟法第四百十二條，裁定如主文。
中  華  民  國      九十一      年        七        月      三十一      日
                                臺灣高等法院臺南分院刑事第一庭
                                    審判長法官  茆    臺    雲
                                          法官  李    文    福
                                          法官  蔡    長    林
右正本證明與原本無異。
不得再抗告。
                                    法院書記官  李    培    薇
中  華  民  國      九十一    年        八        月        一        日
